# IPO上市前辅导关于关联方占用资金的问题

提问人：vaconess 时间：2011-02-20 13:53:26
A公司为大型的贸易企业，经营汽车销售、配件、修理等与汽车相关的所有业务。
A公司投资人为甲，甲又在各个一二级行政区域设立了很多个公司，按照其内部机构的设置，其下属一二级行政区域的公司全部划分为子公司，A公司为母公司，对内以集团性质来行使权力。
A公司计划在未来准备上市，目前在做相关上市辅导，但是经初步了解，由于其汽车销售的特殊性质，交易额往往比较大，故A公司为了资金安全，其集团内所有的销售款，必须于每日结账时，全部转账回A公司，故其一二级行政区域的子公司账目中“其他应收款-集团内往来”挂账金额比较大。
查阅了相关的资料，有如下几个问题，需要请教各位老师。
一、A公司与其他的所谓子公司并不具备子母公司的性质，因为全是A公司的投资人投资的，而不是A公司直接投资的，如果要上市，必须变更投资主体。这样一来比较麻烦，有没有其他的方式可以操作。例如：通过新设一个公司，由其所有公司投资，再由新设公司来反向投资。
二、查阅了近期论坛上有IPO流程资料，其中提到了关联方挤占资金的问题，但是文中只是说了存在问题及影响，至于什么影响，没有明确，这个不得而知，望各位老师提点提点。其次，从相关的法律主体来说，A公司与其所谓的“子公司”不属于这个界定范围，那么作为相互独立的公司，挤占资金作为借款性质，是否存在问题。

回答人：chenyiwei
建议按照证监会《 3 号法律适用意见》规定的方式进行同一控制下的重组和整合。例如以A公司作为拟上市主体，向其投资人收购其他各公司的股权，形成法律上的母子公司关系。会计上按同一控制下合并处理。 上述重组如果完成，则A公司与“子公司”之间的资金往来将成为合并集团内的往来，相对而言就较易于处理。否则如果拟上市集团被控股股东、实际控制人及其控制的关联方占用资金，将导致IPO被“一票否决”的风险。